# 请教陈版主一个股权激励转移的问题

提问人：hcxtc 时间：2020-03-16 08:05:34
陈版主请教一下，公司设立了一个持股平台，通过该平台给予了A、B、C三名高管立即可行权的股权激励，当时是按照1.01元支付的对价且当时的公允价格是26.67元，财务上已确认了股份支付费用；
现在A打算将其持有的份额，比如是 50 万元，全部转移给B、C以及新入职的高管D，B、C各接收 20 万属于合伙企业内部转让，D接收 10 万属于新增的合伙人，转移价格是原价加上利息，最终确定为1.1元，同时现在公司的股票公允价格是49.33元；
请问，这种情况B、C、D三人的新增份额公司需要确认股份支付费用吗？

回答人：chenyiwei
需要确认股份支付费用。参考：《瑞华研究 2010 ～ 2019 汇编》之“问题1-4-38（实施股份支付收回授予的股权后重新授予其他员工是否存在费用重复确认问题）”。